【裁判字號】    98,台抗,805
【裁判日期】    981224
【裁判案由】    貪污等罪聲請再審
【裁判全文】
最高法院刑事裁定              九十八年度台抗字第八０五號
抗 告 人  甲○○
上列抗告人因貪污等罪案件，不服台灣高等法院台南分院中華民
國九十八年十一月十一日駁回聲請再審之裁定（九十八年度聲再
字第一二二號），提起抗告，本院裁定如下：
    主  文
抗告駁回。
    理  由
按刑事訴訟法第四百二十條第一項第六款所謂發見確實之新證據
，係指該證據於事實審法院判決前已經存在，為法院、當事人所
不知、不及調查斟酌，至其後始行發見，且就證據本身形式上觀
察，固不以絕對不須經過調查程序為條件，但必須顯然可認為足
以動搖原有罪確定判決，而為受判決人無罪、免訴、免刑或輕於
原判決所認罪名之判決者為限。本件原裁定以抗告人甲○○在原
法院聲請再審意旨略稱：其家人於伊入監服刑後，發現營山實業
股份有限公司（下稱營山公司）於民國八十四年七月十二日曾開
立一張委託書，載明：「本公司在大埔鄉○○段二四四－八六號
等四十五筆地號內興建房屋四十四戶出售乙案，欣逢大埔鄉公所
在本地區辦理整體開發規劃計畫……委託台端（即抗告人）鼎力
代為辦理左列事項：一、本公司應配合之規劃費新台幣（下同）
三十萬元及行政規費四萬餘元亦備妥於工地，請隨時通知繳納…
…」等情，足資推翻原有罪確定判決所認定另案被告莊苾芬直接
交付該款予抗告人之事實，並可證明抗告人於偵查中自白收賄亦
非真實，爰提出上開證據，依刑事訴訟法第四百二十條第一項第
六款規定聲請再審云云。惟查，據嘉義縣大埔鄉公所於九十三年
三月二十六日函覆原審法院明確表示，該鄉公所都市計畫委員會
議早已決議，自八十一年度起除起造人或設計監造人申請外，並
不主動徵收建築規費或罰鍰等情，抗告人為該公所財經課技士，
主辦該項業務，自難諉為不知。原確定判決認定其犯行，已詳敘
其取捨證據及得心證之理由，並對上訴人所辯各節，如何不足採
信，亦已依據卷內資料，詳予指駁說明，事證明確，縱令抗告人
所提出上開委託書內容屬實，仍不足以動搖原確定判決所為有罪
之認定。因認抗告人提出前揭委託書並非發見確實之新證據，其
再審之聲請為無理由，應予駁回，經核於法尚無不合。抗告意旨
，仍執詞為實體上之爭辯，指摘原裁定不當，為無理由，應予駁
回。
據上論結，應依刑事訴訟法第四百十二條，裁定如主文。
中    華    民    國  九十八  年   十二   月  二十四  日
                      最高法院刑事第十庭
                          審判長法官  花  滿  堂
                                法官  黃  正  興
                                法官  陳  東  誥
                                法官  林  錦  芳
                                法官  洪  昌  宏
      本件正本證明與原本無異
                                      書  記  官
中    華    民    國  九十八  年   十二   月  二十八  日
                                                      Ｍ


司法院資訊處製作；財團法人民間司法改革基金會備份。
